# 跨境分红可否与境内公司债权抵消

提问人：wx_5acf1ca80787 时间：2022-07-25 15:30:13
陈版主您好
境内公司A持有香港注册壳公司B的100%股权,B持有港股上市公司C的51%股权，今年C公司做港币分红汇款至B公司账户，B公司计划将港币分红给境内公司A,但B公司不计划购汇，B公司账面有对A公司的人民币债权，这种情况下：
①A公司可否在单体账务内抵消该项债权债务，即应收股利和短期借款抵消？
②是否违反外汇管理条例？或者其他法律法规要求？
③如可以在A公司账务内抵消，债权债务结清，差额是否应该列报至投资收益？
感谢~@chenyiwei

回答人：chenyiwei
这类跨境债权债务的直接抵销，很可能不符合境内外汇管理的相关规定，存在合规性风险，具体建议咨询外汇主管部门。
不考虑合规性问题，如果该做法最终成行，则A公司债权债务抵销、结清后，差额可列报为投资收益（金融资产、金融负债终止确认损益），类似于债务重组。